【裁判字號】    97,審訴,152
【裁判日期】    971128
【裁判案由】    違反槍砲彈藥刀械管制條例
【裁判全文】
臺灣士林地方法院刑事判決             97年度審訴字第152號
公  訴  人  臺灣士林地方法院檢察署檢察官
被      告  乙○○
指定辯護人  本院公設辯護人  甲○○
上列被告因違反槍砲彈藥刀械管制條例案件，經檢察官提起公訴
（97年度偵字第8960號），本院判決如下：
    主  文
乙○○未經許可，持有可發射子彈具有殺傷力之改造手槍，處有
期徒刑壹年柒月，併科罰金新臺幣伍萬元，罰金如易服勞役以新
臺幣壹仟元折算壹日。緩刑參年。扣案之改造手槍壹枝（槍枝管
制編號：0000000000號）沒收。
    事  實
一、乙○○於民國96年11月間某日，在臺北縣淡水鎮○○路11巷
    18號前淡水渡船頭附近，拾獲無主所有具有殺傷力之改造手
    槍1 枝（槍枝管制編號：0000000000號）及不具殺傷力之改
    造子彈6 顆後，即未經許可而持有之，並將上開改造手槍及
    子彈攜回臺北縣淡水鎮○○街92號2 樓住處置放，97年6 月
    27日下午3 時30分許，乙○○持前開拾獲之改造手槍及子彈
    ，在臺北縣淡水鎮○○街92號住處前試射1 槍，嗣覺不妥，
    乃於警方未發覺前即同日晚上8 時30分許，持前開改造手槍
    及子彈至臺北縣政府局警察局淡水分局水碓派出所向警員莊
    伯義自首繳交上開槍彈，並接受裁判，警方則扣得上開改造
    手槍1 支及不具殺傷力之改造子彈5 顆與彈殼1 顆。
二、案經臺北縣政府警察局淡水分局報告臺灣士林地方法院檢察
    署檢察官偵查起訴。
    理  由
壹、證據能力部分：
一、內政部警政署刑事警察局97年8 月11日刑鑑字第0970099880
    號槍彈鑑定書固屬被告以外之人於審判外之書面陳述，惟上
    開鑑定書係內政部警政署刑事警察局實施鑑定之人員依專業
    知識經驗就送鑑事項，於例行之公務中，機械性陳述其判斷
    意見，記載於鑑驗通知書上以為證明具有殺傷力之情形，且
    查無顯不可信之情況，是上開鑑定書之性質為公務員職務上
    製作之證明文書，依刑事訴訟法第159 條之4 第1 款規定，
    自有證據能力。
貳、實體部分：
一、上揭犯罪事實，業據被告乙○○迭於警詢、檢察官偵查及本
    院準備程序期日、審理中自白不諱，並有上開具有殺傷力之
    改造手槍1 枝（槍枝管制編號：0000000000號）扣案可佐。
    上開改造手槍經送內政部警政署刑事警察局以檢視法、性能
    檢驗法及試射法鑑驗後，結果認具殺傷力，此有該局97年8
    月11日刑鑑字第0970099880號槍彈鑑定書1 份附卷（參見偵
    查卷第43至46頁）可憑，是扣案上開改造手槍具有殺傷力，
    應甚明確。綜上事證，足認被告之自白與事實相符，堪以採
    信，本案事證明確，被告犯行堪予認定，自應依法論科。
二、核被告所為，係犯槍砲彈藥刀械管制條例第8 條第4 項未經
    許可持有可發射子彈具有殺傷力之改造手槍罪。被告於警方
    未發覺前，即於97年6 月27日晚上8 時40分許，持前開改造
    手槍至臺北縣政府局警察局淡水分局水碓派出所向警員莊伯
    義自首，並報繳該全部改造手槍，進而接受裁判，此有警詢
    筆錄在卷（參見偵查卷第6 至8 頁）可憑，應依槍砲彈藥刀
    械管制條例第18條第1 項前段之特別規定減輕其刑。爰審酌
    被告前無犯罪紀錄、素行良好，其拾獲無主之上開具殺傷力
    改造手槍，進而未經許可持有之犯罪動機，對於社會秩序固
    有危害，然其情節並非鉅大，及其犯罪後主動自首並坦承犯
    行之態度良好等一切情狀，從輕量處如主文所示之刑，並就
    罰金部分諭知易服勞役之折算標準，以示儆懲。末查被告乙
    ○○前未曾因故意犯罪受有期徒刑以上刑之宣告，有臺灣高
    等法院被告前案紀錄表在卷可按，其因一時失慮，致罹刑章
    ，事後已坦承犯行，態度良好，經此偵審程序及科刑宣告後
    ，應當知所警惕，信無再犯之虞，本院參以上情，因認前開
    所宣告之刑以暫不執行為適當，爰依刑法第74條第1 項第1
    款規定，併予宣告緩刑3 年。扣案改造手槍1 枝（槍枝管制
    編號：0000000000號）為違禁物，應依刑法第38條第1 項第
    1 款規定宣告沒收。至扣案不具殺傷力之改造子彈5 顆與彈
    殼1 顆，並非違禁物，且非供本件犯罪所用之物，當無庸宣
    告沒收，附此敘明。
據上論斷，應依刑事訴訟法第299 條第1 項前段，槍砲彈藥刀械
管制條例第8 條第4 項、第18條第1 項前段，刑法第11條、第42
條第3 項、第74條第1 項第1 款、第38條第1 項第1 款，判決如
主文。
本案經檢察官游儒倡到庭執行職務。
中    華    民    國    97    年    11    月    28    日
                  刑事第一庭審判長法  官  洪英花
                                  法  官  王沛雷
                                  法  官  雷雯華
以上正本證明與原本無異。
如不服本判決應於收受判決後10日內向本院提出上訴書狀，並應
敘述具體理由；其未敘述上訴理由者，應於上訴期間屆滿後20日
內向本院補提理由書（均須按他造當事人之人數附繕本）「切勿
逕送上級法院」。
                                  書記官  陳如玲
中    華    民    國    97    年    11    月    28    日
附錄本案論罪科刑法條全文：
槍砲彈藥刀械管制條例第8 條
未經許可，製造、販賣或運輸鋼筆槍、瓦斯槍、麻醉槍、獵槍、
空氣槍或第4 條第1 項第1 款所定其他可發射金屬或子彈具有殺
傷力之各式槍砲者，處無期徒刑或5 年以上有期徒刑，併科新臺
幣1 千萬元以下罰金。
未經許可，轉讓、出租或出借前項所列槍枝者，處5 年以上有期
徒刑，併科新臺幣1 千萬元以下罰金。
意圖供自己或他人犯罪之用，而犯前二項之罪者，處無期徒刑或
7 年以上有期徒刑，併科新臺幣1 千萬元以下罰金。
未經許可，持有、寄藏或意圖販賣而陳列第1 項所列槍枝者，處
3 年以上10年以下有期徒刑，併科新臺幣700 萬元以下罰金。
第1 項至第3 項之未遂犯罰之。


司法院資訊處製作；財團法人民間司法改革基金會備份。
